【裁判字號】    97,上訴,3520
【裁判日期】    971218
【裁判案由】    毒品危害防制條例
【裁判全文】
臺灣高等法院刑事判決                97年度上訴字第3520號
上  訴  人  臺灣士林地方法院檢察署檢察官
上  訴  人
即  被  告  丙○○
            庚○○
            丁○○
上三人共同
指定辯護人  義務辯護律師張漢榮律師
被      告  戊○○
選任辯護人  扶助律師梁水源律師
被      告  乙○○
            己○○
            甲○○
上三人共同
指定辯護人  義務辯護律師侯傑中律師
被      告  辛○○
選任辯護人  扶助律師郭振茂律師
上列上訴人因被告毒品危害防制條例案件，不服臺灣士林地方法
院95年度訴字第945號，中華民國97年5月7日第一審判決（起訴
案號：臺灣士林地方法院檢察署93年度偵字第5077號），提起上
訴，本院判決如下：
    主  文
上訴駁回。
    理  由
一、公訴意旨略以：被告丙○○，庚○○、甲○○、戊○○、丁○○、乙○○、己○○共同基於販賣第一級毒品海洛因、第
    二級毒品安非他命之概括犯意聯絡，自民國（下同）87年間
    起至93年7月間止，以被告丙○○臺北縣汐止市○○○路124
    號5樓設籍處及其臺北縣汐止市○○○路199號3樓（起訴書
    將樟樹一路誤載為樟樹二路，應予更正）之租屋處為主要犯
    罪根據地，並以0000000000、0000000000號等多門號手機為
    販毒聯絡工具以販賣毒品，而販毒過程中所需之收款、運送
    及交付毒品等工作，由庚○○、甲○○、戊○○、丁○○分
    別擔任，乙○○則為保鏢圍事。丙○○販毒方式係以分銷模
    式，多次向辛○○買入安非他命及向其他姓名、年籍不詳之
    人大量買入海洛因或安非他命後，售予甲○○、戊○○、丁○○、乙○○、己○○，再由渠等售予不特定交易對象，而
    渠等於取得販毒利得後，或親自交付丙○○或交庚○○、戊○○轉交丙○○，以給付應付之毒品價金。丙○○除透過上
    開人等分銷毒品外，尚自行販賣海洛因予蔡啟通、陳彥志等
    人，渠等犯罪事實如下：(一)被告丙○○基於販賣第一級毒品
    海洛因之概括犯意，於上開期間內，在其上址臺北縣汐止市
    ○○○路之設籍處或與被告庚○○位於臺北縣汐止市○○○
    路199號3樓之1共同居住處，以海洛因每錢1萬7千元之價格
    ，現金付款之方式，連續多次販賣海洛因予甲○○、戊○○
    、丁○○、乙○○、己○○、蔡啟通、陳彥志，以供渠等售
    予不特定人牟利。(二)被告庚○○基於與被告丙○○等人共同
    販賣第一、二級毒品之概括犯意聯絡，於上開期間內，由被
    告丙○○與被告戊○○等分銷成員及蔡啟通等交易對象，談
    妥毒品之交易種類、價格及數量後，由被告庚○○攜帶交易
    所需之海洛因或安非他命，在被告丙○○上址設籍處、該址
    樓下騎樓、其居住處或前往臺北縣汐止市○○○路199號3樓
    之2、之3等處，交付毒品，並向渠等點收交易現金後轉交被
    告丙○○，以此方式連續與被告丙○○共同販賣海洛因及安
    非他命。(三)被告戊○○、丁○○二人基於與被告丙○○等人
    共同販賣第一級毒品之概括犯意聯絡，於上開期間，多次陪
    同被告丙○○與上游毒梟交易毒品，二人負責交易完成後之
    收受毒品，並將毒品攜帶至被告丙○○上址設籍處或被告丙○○與庚○○共同居住處，被告戊○○及丁○○每次可得3
    萬元之佣金。另被告戊○○、丁○○亦為被告丙○○販毒之
    分銷成員，與被告丙○○約定海洛因每錢1萬7千元之價格後
    ，雙方談妥每次欲交易之海洛因數量後，或由二人前往被告
    丙○○與庚○○共同居住處，由被告庚○○交付所購毒品，
    或由被告庚○○送交毒品至被告戊○○與丁○○之共同居住
    處，被告戊○○或丁○○則交付被告庚○○前次毒品交易應
    給付被告丙○○之價金，再由被告庚○○轉交被告丙○○，
    而本次交易毒品之價金則延至下次毒品交易時收取，二人旋
    將購得之海洛因售予他人，以此等方式連續販賣海洛因。(四)
    被告乙○○與丙○○等人共同基於販賣第二級毒品安非他命
    之概括犯意聯絡，除擔任被告丙○○販毒時之保鏢圍事外，
    亦為被告丙○○販毒之分銷成員，於上開期間，與被告丙○○約定安非他命每兩2萬5千元之價格，雙方談妥每次安非他
    命交易之數量，被告乙○○即前往被告丙○○與庚○○上址
    共同居住處，由被告庚○○交付其購得之安非他命，被告乙○○則交付被告庚○○前次安非他命交易應給付被告丙○○
    之價金，再由被告庚○○轉交被告丙○○，而本次交易毒品
    之價金則延至下次毒品交易時收取，被告乙○○旋將所購得
    之安非他命售予他人，以此等方式連續販賣安非他命。被告
    乙○○另於93年3月29日，以手機0000000000號手機撥打被
    告丙○○0000000000號手機，向被告丙○○介紹姓名年籍不
    詳綽號「刀疤」男子，該「刀疤」男子欲以一公斤63萬元之
    價格販賣一公斤安非他命予被告丙○○，被告丙○○隨即指
    示被告乙○○與被告庚○○帶同現金，前往雙方約定地點交
    易，被告丙○○因而販入一公斤之安非他命，以供日後販售
    牟利之用。(五)被告己○○與被告丙○○等人共同基於販賣第
    一級毒品之概括犯意聯絡，為被告丙○○販毒之分銷成員，
    於上開期間，與被告丙○○約定海洛因上揭交易價格後，雙
    方談妥每次欲販入之海洛因數量，被告己○○或親自前往丙○○上址設籍處樓下或被告丙○○與庚○○上址共同居住處
    ，由被告庚○○交付所購毒品，或由被告庚○○送交毒品至
    被告己○○居處，被告己○○則交付被告庚○○前次毒品交
    易應給付被告丙○○之價金，再由被告庚○○轉交丙○○，
    而本次交易毒品之價金則延至下次毒品交易時收取，被告己○○於取得海洛因後旋將之售出，以此等方式連續販賣海洛
    因。(六)被告甲○○與被告丙○○等人共同基於販賣第一、二
    級毒品之概括犯意聯絡，除擔負被告丙○○販毒中送交毒品
    任務外，亦為被告丙○○販毒之分銷成員，於上開期間內，
    不定期前往被告丙○○上址設籍處，向被告丙○○以較低之
    價格，現金購買海洛因或安非他命，再將購得之海洛因或安
    非他命售予他人，以此等方式連續販賣海洛因、安非他命。
    (七)被告辛○○基於販賣第二級毒品安非他命之概括犯意，於
    上開期間，多次駕駛車牌號碼L5-8896號自用小客車，前往
    被告丙○○設籍處或至被告丙○○與庚○○共同居住處，以
    每公斤58萬元不等之價格，以現金支付之方式，連續販賣安
    非他命予被告丙○○，因認被告丙○○、庚○○、戊○○、
    丁○○、己○○、甲○○均係涉犯毒品危害防制條例第4條
    第1項之販賣第一級毒品罪嫌，被告庚○○、乙○○、甲○○及辛○○則涉犯毒品危害防制條例第4條第2項之販賣第二
    級毒品罪嫌云云（丙○○連續轉讓第二級毒品部分，經原法
    院判處有期徒刑壹年，減為有期徒刑陸後，因未據當事人合
    法上訴，該部分已然確定）。
二、公訴人認被告等8人涉犯前揭販賣第一級、第二級毒品犯行
    ，係以附表所列之證據為主要之論據。上訴意旨則以：(一)本
    件原審判決被告丙○○等8人等販賣毒品無罪，固非無見，
    惟查：按被告以外之人於審判外向法官所為之陳述，得為證
    據，刑事訴訟法第159條之1第1項定有明文。立法理由係認
    被告以外之人（包括證人、鑑定人、告訴人、被害人及共同
    被告等）之陳述係在法官面前為之，因其任意陳述之信用性
    已受確定保障之情況下所為，自得作為證據。不問係其他刑
    事案件之羈押訊問期日、勘驗期日、準備程序期日、審理期
    日或民事事件、行政訴訟程序，凡係在普通法院法官（軍事
    法官、外國法官不與之）面前所為之陳述，均具有證據能力
    。貴院94年度重訴字第13號判決亦同此見解，何以原審未參
    酌上開法條之立法理由，未認本件證人陳彥志於貴院93年度
    訴字第416號案件審理中，向法官所為之供述，在其等任意
    陳述之信用性無疑之情況下，其證述依法自具有證據能力，
    原審判決自難其妥適。(二)刑事訴訟法第159條第1項規定：「
    被告以外之人於審判外之言詞或書面陳述，除法律有規定者
    外，不得作為證據」；其立法本旨係以證人於審判外之言詞
    或書面陳述，屬於傳聞證據，此項證據，當事人無從直接對
    於原供述者加以詰問，以擔保其真實性，法院亦無從直接接
    觸證人而審酌其證言之憑信性，違背直接審理及言詞審理之
    原則，除具有必要性及信用性情況之除外者外，原則上不認
    其有容許性，自不具證據能力；至所謂具有必要性及信用性
    情況者，例如刑事訴訟法第159條之1、之2、之3、之4、之5
    情形，仍例外認其有證據能力，然此乃係指法院未於審判期
    日傳喚相關證人到庭，案件僅能依靠該等證人於審判外之陳
    述以為判斷之情形，始需就該等審判外供述證據嚴格依照刑
    事訴訟法第159條之1至之5所定要件一一檢視各該證人之供
    述，作為證據之資格。倘法院已經依據當事人聲請傳喚證人
    到庭接受檢辯雙方之交戶詰問，則法院既已透過直接、言詞
    審理方式檢驗過該證人之前之證詞，當事人之反對詰問權亦
    已受到保障得以完全行使之情況下，該等審判外證據除有其
    他法定事由（例如：非基於國家公權力正當行使所取得或私
    人非法取得等，而有害公共利益，即以一般證據排除法則為
    判斷），應認審判外供述已得透過審判程式之詰問檢驗，而
    取得作為證據之資格，亦即其審判外供述與審判中供述相符
    部分，顯然已經構成具備可信之特別情狀，當然有證據資格
    （實務上之作用常為引用該等陳述與審判中陳述相符，強化
    該證人供述之可信度），其不相符部分，作為檢視審判中所
    為供述可信與否之彈劾證據，當無不許之理，甚者，其不相
    符部分倘係於司法警察、檢查事務官調查中之供述，作為認
    定被告犯罪與否或不構成犯罪與否之證據，依照亦僅需依照
    刑事訴訟法第159條之2規定，斟酌其審判外供述作成外部環
    境、製作過程、內容、功能等情況認為之前供述較為可信，
    即可取得證據之資格，而作為認定事實之證據資格，最高法
    院94年度臺上字第2507號、95年度臺上字第2515號判決意旨
    均可資參照。對照原審以：按被告以外之人於審判外之言詞
    或書面陳述，除法律有規定者外，不得作為證據，刑事訴訟
    法第159條定有明文。本件附表(一)編號一共同被告庚○○於
    警詢時之供述、編號二共同被告戊○○於警詢時之供述、編
    號五共同被告己○○於警詢時之供述、編號八證人蔡啟通於
    警詢時之陳述、編號九證人陳彥志於警詢時之陳述，對於被
    告丙○○而言；附表(二)編號一共同被告戊○○於警詢時之供
    述、編號二共同被告黃德仁於警詢時之供述、編號五證人蔡
    啟通於警詢時之陳述，對於被告庚○○而言；附表(三)編號一
    共同被告戊○○於警詢時之供述，編號二證人蔡欣曄於警詢
    時之陳述（蔡欣曄審理中經傳喚未到）、編號三共同被告己○○於警詢時之供述，對被告丁○○而言；附表(三)編號二、
    三部分，對於被告戊○○而言；附表(五)(六)編號一共同被告戊○○之供述，對於被告己○○及辛○○而言及證人A1於警詢
    之陳述（當時檢察官尚依證人保護法將被告列為保護證人）
    ，對於被告丙○○等8人而言，均屬被告以外之人於審判外
    所為之陳述，公訴人起訴援引為證據方法，然前揭被告等8
    人均爭執其證據能力，而觀察前揭被告以外人之陳述，均以
    筆錄之形式顯現，乃依一般程序由警方詢問、錄音製作，依
    製作時之環境狀況，並因情境特殊或其他因素，足認具可信
    之特別狀況，依照前開法律規定，尚不得作為本案認定犯罪
    事實之依據（但得作為彈劾各證人之證據），兩相對照下，
    原審判決對於上開證據能力之認定，自與上開最高法院見解
    相悖，其判決之違誤，至為明顯。(三)原審認定證人A1證述前
    後不一，並有誇大不實之現象，其證述之憑信性堪虞，不宜
    逕予採信。惟該證人自偵訊最後一次證述時間，據至原審審
    理時證述時已有數年，自難其證述前後完全一字不漏相符，
    況且證人相信被告等人有收買司法警察能力，因此在偵訊中
    未敢完全陳述，當有供述不一情形，原審未審酌上情，逕以
    上開理由認定其供述難以採信，其判決不當，甚為灼然等語
    。
三、訊據被告丙○○、庚○○、戊○○、丁○○、乙○○、己○○、甲○○、辛○○均堅決否認有前揭犯行。被告丙○○略
    辯稱：伊沒有接觸過第一級毒品云云。被告庚○○辯稱：伊
    沒有販賣第一級毒品海洛因及第二級毒品安非他命等語。被
    告丁○○辯稱：伊沒有販賣毒品，也不知道要販賣給誰云云
    。被告戊○○辯稱：伊沒有碰第一級毒品，也沒有看過第一
    級毒品等語。被告己○○略辯稱：伊有去被告丙○○家打麻
    將，但是沒有販賣毒品云云。被告甲○○略辯稱：伊沒有用
    過海洛因，只有用安非他命，安非他命是向朋友購買，並未
    販賣第一級毒品海洛因及第二級毒品安非他命等語。被告辛○○辯稱：伊沒有賣安非他命予丙○○云云。被告乙○○則
    在原審略辯稱：伊未圍事，也沒有擔任分銷成員，打電話給
    丙○○說刀疤要賣安非他命的事，是刀疤要騙丙○○的錢，
    實際上並沒有安非他命的交付等語。
四、按犯罪事實應依證據認定之，無證據不得認定其犯罪事實；
    刑事訴訟法第154條第2項定有明文。次按被告之自白為證據
    之一種，須非出於強暴、脅迫、利誘、詐欺或其他不正之方
    法，且與事實相符者，方得採為證據，故被告雖經自白，仍
    應調查其他必要之證據，以察其與事實是否相符，苟無法證
    明其與事實相符，根本即失其證據之證明力，不得採為判斷
    事實之根據。認定犯罪事實所憑之證據，雖不以直接證據為
    限，間接證據亦包括在內；然而無論直接或間接證據，其為
    訴訟上之證明，須於通常一般之人均不致有所懷疑，而得確
    信其為真實之程度者，始得據為有罪之認定，倘其證明尚未
    達到此一程度，而有合理之懷疑存在時，事實審法院復已就
    其心證上理由予以闡述，敘明其如何無從為有罪之確信，因
    而為無罪之判決，尚不得任意指為違法；最高法院46年台上
    字第809號、76年台上字第4986號亦分別著有判例。又，施
    用毒品者，其所稱向某人購買之供述，須補強證據以擔保其
    供述之真實性。良以施用毒品者其供述之憑信性本不及於一
    般人，況施用毒品者其供出來源，因而破獲者，法律復規定
    得減輕其刑，其有為偵查機關誘導、或為邀輕典而為不實之
    陳述之可能，其供述之真實性自有合理之懷疑。是本院一貫
    之見解，認施用毒品者關於其向某人購買毒品之供述，必須
    補強證據佐證，以擔保其供述之真實性，俾貫澈刑事訴訟無
    罪推定及嚴格證明之基本原則。又關於毒品施用者其所稱向
    某人購買毒品之供述，必須補強證據佐證，係指毒品購買者
    之供述縱使並無瑕疵，仍須補強證據佐證而言，以擔保其供
    述之真實性。該所謂補強證據，必須與施用毒品者關於相關
    毒品交易之供述，具有相當程度之關連性，且足使一般人對
    於施用毒品者之供述無合理之懷疑存在，而得確信其為真實
    ，始足當之。若毒品購買者之供述證據，本身已有重大瑕疵
    ，依嚴格證明之法則，苟已無法憑為犯罪事實之認定時，自
    無再論補強證據之必要，其理甚明（95年台上字第6850號判
    決意旨參照）。經查：
  (一)證據能力部分：
    1.本件證人A1因本案，於檢察官偵查中，經檢察官依職權核
      發證人保護書，為受保護之證人，其具受保護證人身分後
      ，於偵查中向檢察事務官所為之陳述，得作為本案之證據
      。證人A1於檢察官偵訊時，經具結後為證述，依刑事訴訟
      法第159條之1第1項規定，得為證據，先予敘明。
    2.按被告以外之人於審判外之言詞或書面陳述，除法律有規
      定者外，不得作為證據，刑事訴訟法第159條定有明文。
      本件附表(一)編號一共同被告庚○○於警詢時之供述、編號
      二共同被告戊○○於警詢時之供述、編號五共同被告己○○於警詢時之供述、編號八證人蔡啟通於警詢時之陳述、
      編號九證人陳彥志於警詢時之陳述，對於被告丙○○而言
      ；附表(二)編號一共同被告戊○○於警詢時之供述、編號二
      共同被告己○○於警詢時之供述、編號五證人蔡啟通於警
      詢時之陳述，對於被告庚○○而言；附表(三)編號一共同被
      告戊○○於警詢時之供述、編號二證人蔡欣曄於警詢時之
      陳述（蔡欣曄原審審理中經傳喚未到）、編號三共同被告
      己○○於警詢時之供述，對於被告丁○○而言，附表(三)編
      號二、三部分對於被告戊○○而言；附表(五)(六)編號一共同
      被告戊○○之供述，對於被告己○○及辛○○而言及證人
      A1 於警詢之陳述（當時檢察官尚依證人保護法將被告列
      為保護證人），對於被告丙○○等8人而言，均屬被告以
      外之人於審判外所為之陳述，公訴人起訴援引為證據方法
      ，然前揭被告等8人均爭執其證據能力，而觀諸前揭被告
      以外人之陳述，均以筆錄之形式顯現，乃依一般程序由警
      方詢問、錄音製作，依製作時之環境狀況，並無因情境特
      殊或其他因素，足認具可信之特別狀況，依照前開法律規
      定，尚不得作為本案認定犯罪事實之證據（但得作為彈劾
      各證人之證據）。
  (二)被告丙○○、庚○○、戊○○、丁○○、乙○○、己○○、
    甲○○被訴販賣第一級毒品海洛因部分：
    1.證人A1於檢察事務官、檢察官訊問時就被告丙○○、庚○○、戊○○、丁○○販賣第一級毒品海洛因之情事，於原
      法院審理時就被告丙○○、庚○○販賣第一級毒品海洛因
      之情事，雖迭次為證述。然查：
      (1)證人A1之前揭證述有下述重大瑕疵：
        證人A1於94年9月27日檢察事務官訊問時證稱：93年1
          月時，伊幫被告處理事情... 才知道被告丙○○在販
          毒，伊從93年1月起至7月止，經常進出被告丙○○住
          處，對於毒品交易情形很清楚云云。嗣於94年11月9
          日檢察官訊問時證稱：伊幫被告丙○○處理事情之前
          ，就有聽說她在汐止販賣毒品好一陣子了... 被告丙○○從91年年底到93年年底販賣毒品，後續還是有在
          賣等語。該等供述中，就被告丙○○販賣毒品之時間
          ，前後所述不一。
        證人A1於原法院審理時證稱：93年2月8日「凱莉」與
          「黑通」合資向被告丙○○買海洛因時，丙○○不在
          家，但丙○○知情，阿波有告訴她云云（見原審卷(三)
          第106至108頁）。此部分證言，核與證人A1於94年11
          月14日檢察官訊問時供證：蔡啟通向被告丙○○買毒
          品，有安非他命、海洛因，海洛因1次都拿1到3錢，1
          錢就要1萬7千元，他拿的頻率次數很密切... 蔡啟通
          拿多少就付多少錢，一手交錢，一手交貨，是庚○○
          拿毒品給蔡啟通，丙○○在旁邊收錢、算錢等語之情
          節，並非一致。
        證人A1指證稱：伊從93年1月起至7月止，經常進出被
          告丙○○住處，對於毒品交易情形很清楚云云。另又
          證稱：被告丙○○從91年年底到93年年底販賣毒品，
          後續還是有在賣等語。然被告丙○○自93年4月7日起
          至同年4月29日止在監執行觀察勒戒，嗣於93年5月28
          日為警逮捕由檢察官聲請原法院為羈押後，迄至93年
          9月24日具保停止羈押，有相關前案資料在卷可查；
          則證人A1於被告丙○○在監、在押期間，自無可能因
          進出被告丙○○住處，而知悉丙○○毒品交易之事。
        證人A1之證述前後不一，並有誇大不實之現象，其所
          為指證述，自屬有重大之瑕疵。
      (2)證人A1所指證被告丙○○等人販賣第一級毒品海洛因之
        主要地點在臺北縣汐止市○○○路124號5樓及臺北縣汐
        止市○○○路199號3樓之1，並在該處進行分裝、交付；
        然警方於93年5月26日前往臺北縣汐止市○○○路199號3
        樓之1執行搜索，並未發現海洛因、分裝袋甚至磅秤等
        物（見臺灣士林地方法院檢察署93年度偵字第5926號卷
        (一)第24至26頁）；其後警方於93年5月28日20時許拘提
        丙○○及庚○○時執行附帶搜索，亦未查獲第一級毒品
        海洛因（見偵字第5926號卷(一)第18頁至22頁）。況證人
        A1於原法院審理時復證稱：伊不能分辨海洛因及安非他
        命等語（見原審卷(三)第81頁），則證人A1所述之海洛因
        究竟是否確為海洛因？更非無疑。
      (3)證人A1於偵查及原法院審理時所述，大抵係就犯罪事實
        為概括籠統之陳述，雖已指明被告丙○○販賣第一級毒
        品海洛因之對象，但對於確切之行為時間、販賣海洛因
        之數量，則多未能為明確之指述；則以該證人之供述證
        據，本身已有重大瑕疵，又查無其他與毒品交易供述具
        有相當程度關連性之補強證據佐證，以擔保其供述之真
        實性，揆諸首揭說明，自不得以此重大瑕疵之供述，執
        為被告論罪科刑之依據。
      (4)證人A1於94年9月27日檢察事務官訊問時雖證稱：乙○○負責圍事，有無涉及販毒伊不知道云云（見證保2號
        卷第7頁）；然所謂「圍事」一語，究為何義，是否屬
        販賣毒品之分工或幫助，其語義並不明確。該證人其後
        於偵查中檢察官訊問時則未曾提及被告乙○○有涉及販
        賣第一級毒品海洛因。嗣於原法院審理時證稱：伊沒有
        看到被告乙○○向被告丙○○拿毒品等語（見原審院卷
        (三)第115頁）。依其證言，尚無從據以認定被告乙○○
        有公訴意旨所指販賣第一級毒品之犯行。
      (5)證人A1之供述中關於被告己○○、甲○○部分之證言，
        僅泛稱：被告己○○、甲○○是被告丙○○販賣毒品之
        下線云云；未曾明確提及被告己○○、甲○○有如何向
        被告丙○○販入海洛因之情事；更遑論指明其二人向被
        告丙○○販入海洛因之時間、地點及數量；又查無其他
        與毒品交易供述具有相當程度關連性之補強證據佐證，
        以擔保其供述之真實性，揆諸首揭說明，自不得以此不
        明確之供述，據以認定被告己○○、甲○○有公訴人所
        指販賣毒品之犯行。
      (6)證人A1證稱被告戊○○、丁○○、乙○○、己○○、甲○○均為被告丙○○之下線，向被告丙○○拿海洛因後
        加以分銷云云。但證人A1就被告戊○○、丁○○、乙○○、己○○、甲○○從事分銷之時間、地點、對象、數
        量、價格均未為指明，付之闕如，是否真有分銷情事，
        要非無疑？是尚無從據其不明確且無其他補強證據佐證
        之供述，執以認定前揭被告有公訴人所指販賣毒品之犯
        行。
    2.共同被告即證人戊○○於93年6月14日偵訊之供述，並無
      隻字片語提及第一級毒品海洛因之相關情事。嗣於原法院
      審時復供證稱：伊沒有用過海洛因，也沒有向被告丙○○
      買過海洛因等語（見原審卷(三)第59頁）。依其證言，亦無
      從證明被告丙○○、庚○○、戊○○、丁○○、乙○○、
      己○○、甲○○有公訴人所指之販賣第一級毒品海洛因犯
      行。
    3.證人王成榮於93年6月2日偵訊時以被告之身分供稱：伊聽
      別人說被告丙○○與庚○○在販毒云云（見他字第645號
      卷第217頁）。於原法院審理時更證稱：伊聽王紀剛說被
      告丙○○在販毒，但伊與被告丙○○只有在92年12月份時
      見過1次面，並沒有親眼見到丙○○在販賣海洛因等語（
      見原審卷(二)第87頁、第94頁）。則證人王成榮於偵查中所
      供「聽說被告丙○○、庚○○在販毒」乙節，顯非自己親
      見親聞，屬毫無根據之傳聞事實，依最高法院22年上字第
      2842號判例意旨，應無證據能力。況證人王成榮供述時亦
      未指明被告丙○○及庚○○所販賣之毒品種類為何？對象
      是誰？數量時間為何？是依其證言，尚無從據以認定被告
      丙○○、庚○○有公訴人所指販賣毒品之犯行。
    4.證人即共同被告乙○○於93年6月3日檢察官偵訊時之供述
      ，並無提及第一級毒品海洛因之相關情事。依其證言，尚
      無從據以認定被告丙○○有公訴人所指販賣第一級毒品海
      洛因之犯行。
    5.證人即共同被告己○○於93年6月1日檢察官偵訊時之供述
      ，並無提及第一級毒品海洛因之相關情事。復於原法院審
      理時具結證稱：伊沒有接觸海洛因，伊去丙○○家沒有看
      過海洛因等語（見原審卷(二)第252頁）。依其證言，亦無
      從據以認定被告丙○○等人有公訴人所指販賣第一級毒品
      海洛因之犯行。
    6.證人蔡啟通於93年3月16日檢察官偵訊時具結所為之供證
      ，並無提及第一級毒品海洛因之相關情事。復於原法院審
      理時具結證稱：被告丙○○是伊弟媳，伊有施用海洛因，
      海洛因是向不知名的朋友拿的等語（見原審卷(二)第100頁
      、第101頁）。依其證言，尚無從據以認定被告丙○○、
      庚○○有公訴人所指之販賣第一級毒品海洛因犯行。
    7.證人陳彥志於93年3月6日及93年12月22日偵訊時曾證述其
      有向被告丙○○購買毒品。然查：
      (1)證人陳彥志於93年3月6日檢察官偵訊及原院於93年7月
        20日、93年11月16日在另案訊問時，固曾供稱：向被告
        丙○○購買安非他命云云；惟並未陳稱有向被告丙○○
        購買海洛因之情事；公訴人以之證明被告丙○○有販賣
        第一級毒品海洛因之犯行，自屬無據。又證人陳彥志於
        93年11月23日在原法審理時雖供稱：查獲的毒品是向被
        告丙○○買的等語；惟並未指明係於何時、何地購買？
        所為交易係何種類、數量之毒品？又查無其他與毒品交
        易供述具有相當程度關連性之補強證據佐證，以擔保其
        供述之真實性，揆諸首揭說明，自不得以此不明確之供
        述，執以為被告不利之認定。
      (2)證人陳彥志於93年12月22日偵訊時雖又具結證稱：伊91
        年2月2日被查獲，93年5月11日之前有在販賣毒品，貨
        是跟陳朝陽及一位綽號「秀姐」的人買的；... 伊跟秀
        姐買安非他命云云（見偵字第5077號卷(二)第15頁、第17
        頁）；惟亦未曾提及有向「秀姐」購買海洛因之情事，
        亦不得據以認定被告丙○○等販賣第一級毒品海洛因之
        犯行。
      (3)況證人陳彥志嗣於94年3月29日偵訊時另具結證稱：伊
        被查獲時說是向丙○○及庚○○拿的，是因為伊原本要
        向他們拿，但他們一直拖延，後來警察抓到，伊以為是
        他們講的，所以故意這麼說等語（見93年度偵字第5077
        號卷(三)第20頁）。嗣又於原法院審理時證稱：伊那時候
        認為伊被抓到，是因為被告丙○○的關係，所以才這麼
        說；... 但伊不是向被告丙○○買毒品；... 93年3月2
        日伊被查獲的海洛因，是向陳朝陽買的云云（見原審卷
        (二)第117頁、第125頁、第129頁）；所供前後不一，已
        屬有重大瑕疵。且警方於93年3月2日就證人陳彥志使用
        之0000000000號行動電話執行通訊監察之結果，證人陳
        彥志於93年3月2日0時14分及31分曾接聽0000000000 號
        來電，通話內容係來電者欲向證人陳彥志購買500元「
        軟的」；另證人陳彥志於同日1時58分接聽0000000000
        號來電，亦無跡象顯示係其向被告丙○○等人購買第一
        級毒品海洛因（見偵字第5926號卷(三)第127頁反面），
        尚難據證人陳彥志之上揭供述而為被告等人不利之認定
        。
      (4)證人陳彥志於93年3月6日在警詢中雖曾供稱：伊於93年
        3月2日凌晨3時許，在臺北縣汐止市○○○路樟樹國中
        前向「秀姐」購買海洛因1.3公克，價值8千元云云（見
        93年度毒偵字第279號卷第25至26頁）。然此供述核與
        渠在檢察官偵查中所供稱：向被告丙○○購買安非他命
        等語；及原法院97年1月22日審理中否認向被告丙○○
        買海洛因等情，並非相符。再觀諸證人陳彥志為前揭供
        述，係以被告之身分應訊，又查無其他與毒品交易供述
        具有相當程度關連性之補強證據佐證，以擔保其供述之
        真實性，揆諸首揭說明，自不得以此警詢時所為無補強
        證據佐證之單一供述，遽認被告丙○○等人有販賣第一
        級毒品之犯行。
    8.公訴人雖另援引監聽譯文為據（譯文內容詳見他字第645
      號卷第131至144頁、第213頁、第239頁至第243頁，偵字
      第5926號卷(一)第159至183頁，偵字第5926號卷(三)第15頁至
      173頁、偵字第5077號卷(一)第96至127頁）。然查：
      (1)公訴人所起訴被告丙○○、庚○○、戊○○、丁○○、
        乙○○、己○○、甲○○所涉之犯罪，係自87年間起至
        93年7月止，共同販賣第一級毒品海洛因之犯行；然前
        揭監聽譯文最早之日期為92年8月29日（監聽之對象為
        陳彥志，電話為0000000000號，見偵第5926號卷(三)第
        142頁），最後之日期則為93年5月6日（見偵字第5077
        號卷(一)第127頁）。依此監聽之期間觀之，尚無從據以
        證明92年8月29日至93年5月6日間以外之犯罪事實。
      (2)又偵查機關聲請核發通訊監察書之目的，在藉此發現真
        實，如從其通話內容可作為擬定進一步偵查作為之規劃
        時，仍應繼續偵查，否則無從查知通話者所言是否屬實
        ？有無繼之而為交易？就本件而言，司法警察機關如於
        監聽時發現被告丙○○、庚○○等人於電話中所談毒品
        交易確有可疑，本應依其電話中所陳述之交易地點前往
        查處，伺機捕獲行為人並搜扣相關犯罪事證，以證實確
        有交易存在，且所交易之物確為第一級毒品海洛因。惟
        警方於93年5月26日前往被告丙○○臺北縣汐止市○○○路199號3樓之1住處搜索，並未查獲任何有關被告丙○○販賣海洛因之具體事證，嗣於93年5月28日前拘提
        被告丙○○及庚○○時執行附帶搜索，亦復如是，已詳
        述如前。遍查全卷，復未發現被告丙○○等人經警於販
        賣海洛因現場遭逮捕查獲時，有查獲與渠等販賣毒品相
        關之資料，自難僅憑電話監聽紀錄及譯文遽認被告丙○○有販賣海洛因之犯行。
      (3)況且，設若公訴人所指被告丙○○販賣第一級毒品海洛
        因係以分銷之方式，以0000000000、0000000000號等多
        門號手機為販毒之聯絡工具，販毒過程中所需之收款、
        運送及交付毒品等工作，由庚○○、甲○○、戊○○、
        丁○○分別擔任，乙○○則為保鏢圍事，大量買入海洛
        因後，售予甲○○、戊○○、丁○○、乙○○、己○○
        ，再由渠等售予不特定交易對象等情屬實，則監聽被告
        丙○○使用之前揭電話，其內容應不乏丙○○與甲○○
        、戊○○、丁○○、乙○○、己○○聯絡並談及毒品交
        易之內容。然細譯前揭譯文，通話者常有：「阿賢」、
        尤慶男（見偵字第5926號卷(一)第159頁）、「大明」、
        「阿宗」、「眼鏡」、黃文權、（同上卷第160頁、第
        161頁）、「馬哥」、「阿興」（同上卷第162頁、第
        163頁）、「阿九」（同上卷第167頁）、「宏奇」（同
        上卷第168頁）、「阿原）（同上卷第169頁）、「阿宏
        」、「阿偉」（同上卷第171頁）、「東尼」（同上卷
        第172頁）；反而少見有被告甲○○、戊○○、丁○○
        、乙○○、己○○等人之聯絡記錄；則公訴人意旨所指
        之犯罪集團結構，殊難以監聽結果獲得佐證。
      (4)再觀諸臺北市政府警察局就0000000000、0000000000、
        0000000000、0000000000、0000000000、0000000000
        號行動電話於93年3月16日起至同年5月5日止執行通訊
        監察之監聽譯文（見他字第645號卷第131至144頁），
        其內容雖大致可知被告丙○○或庚○○與人談論物品之
        價格、數量或品質，疑似有某種交易存在，但其談話內
        容就交易物品多以「東西」稱呼（見他字第645號卷第
        131頁下、第132頁中上、第133頁中、第135頁上、中、
        第136頁中、第137頁上、中、下、第138頁中、第141
        頁、第144頁），或稱「那個」（見他645號卷第131頁
        中），或稱「那種」（見他645號卷第132頁中下），其
        內容多隱諱不明，尚無從據以證明渠等稱「東西」、「
        那個」、「那種」係指第一級毒品海洛因。而其中或有
        提及一般海洛因之代稱「軟的」（見他字第645號卷第
        131頁中下）；惟亦查無其他適切之證據資料足以證實
        該次交易標的之數量、金額及交易地點，亦無證據資料
        足以佐證該次交易確已完成；自不得據以為被告丙○○
        及庚○○不利之認定，更遑論被告戊○○、丁○○、乙○○、己○○、甲○○等人。
      (5)證人陳彥志於92年10月19日、22日、23日、26日、同年
        11月3日、同年12月1日曾與被告丙○○在電話中談及「
        半個」或「一個」之交易（見偵字第5926號卷(三)第19頁
        、第21頁、第22頁、第26頁、第28頁、第35頁、第36頁
        、第42頁、第54頁）。然依其通話內容觀之，被告丙○○曾提及「第一口有安仔的味道」云云（見偵字第5926
        號卷(三)第21頁），僅足認疑似為安非他命之交易，而無
        從據以認定交易之標的為第一級毒品海洛因；尚不得據
        以認定被告丙○○有販賣第一級毒品海洛因之犯行，更
        遑論證明被告庚○○、戊○○、丁○○、乙○○、己○○、甲○○有販賣第一級毒品海洛因之犯行。
    9.此外，復查無其他證據足認被告丙○○、庚○○、戊○○
      、丁○○、乙○○、己○○、甲○○有公訴意旨所指於87
      年間起至93年7月止販賣第一級毒品海洛因之犯行；被告
      丙○○、庚○○、戊○○、丁○○、乙○○、己○○、甲○○被訴販賣第一級毒品部分，其犯罪尚屬不能證明。
  (三)被告庚○○被訴販賣第二級毒品安非他命部分：
    1.證人即共同被告戊○○於93年6月14日於檢察官訊問時，
      雖坦承施用第二級毒品安非他命，但就毒品來源則供稱：
      係向一位年約40幾歲綽號「屏東董」的男子購買，部分則
      由被告丙○○免費提供云云（被告丙○○轉讓第二級毒品
      犯行業經論罪科刑確定如前所述）；而否認有向被告丙○○及庚○○購買第二級毒品安非他命，或幫助被告丙○○
      及庚○○販賣毒品之情事（見他字第645號卷第283至285
      頁）。嗣於原法院審理時具結亦否認見過被告庚○○販賣
      毒品（見原審卷(三)第50頁）。是依證人即共同被告戊○○
      於偵訊及原法院審理時之陳述，均無足以證明被告庚○○
      有販賣第二級毒品安非他命之犯行。
    2.證人即共同被告戊○○於93年6月4日警詢時雖曾供稱：90
      年底伊開始向丙○○、庚○○購買安非他命施用，91年1
      、2間起偶爾幫被告丙○○、庚○○夫妻販賣毒品予他人
      或代她與上游毒梟購買安非他命等毒品云云（見偵字第59
      26號卷(一)第61至62頁）。然其此部分之供述，核與前揭檢
      察官偵訊及原法院審理時之證述不符，且無其他補強證據
      佐證，尚難認具有可信之特別狀況，被告庚○○及其辯護
      人復爭執此項證據方法之證據能力，而無從依刑事訴訟法
      第159條之5或第159條之2規定，採為本案認定被告庚○○
      被訴販賣第二級毒品犯行之證據方法；自不得據此為被告
      庚○○不利之認定。
    3.證人即共同被告己○○於原法院審理時以證人之身分具結
      後，否認有向被告丙○○購買安非他命由被告庚○○送交
      之情事，陳稱：伊在警察局說的情節是隨便講的，被告庚○○沒有交付安非他命給伊過云云（見原審卷(二)第256頁
      、第269頁、第261頁）。又該己○○雖曾於93年6月1日檢
      察官偵訊以被告之身分供稱：伊施用之安非他命是向被告
      丙○○買的，伊先打電話給她，有時候她接，有時候庚○○接，然後約地點會合，有時候她本人送來，有時候庚○○送的等語；然此部分陳述係己○○立於被告身分於檢察
      官訊問時所為，且查無其他補強證據佐證，以擔保其證言
      之真實性；亦不得據此為被告庚○○不利之認定。至證人
      即共同被告己○○於警詢時之供述，核與渠在審判中所供
      不符，又未詳確敘明各次交易之時間、地點、價格，而有
      重大之瑕疵，尚難認具有可信之特別狀況，亦無從據為被
      告庚○○不利之認定。
    4.證人王成榮於93年6月2日偵訊時供稱：聽說被告丙○○、
      庚○○在販毒云云；於原法院審理時證稱：伊聽王紀剛說
      被告丙○○在販毒，沒有親眼見到丙○○在販賣海洛因等
      語（見原審卷(二)第87頁、第94頁）。則證人王成榮於偵查
      中所供「聽說被告丙○○、庚○○在販毒」乙節，顯非自
      己親見親聞，屬毫無根據之傳聞事實，依最高法院22年上
      字第2842號判例意旨，應無證據能力。況證人王成榮供述
      時亦未指明被告庚○○所販賣之毒品品項為何？對象是誰
      ？數量時間為何？均未敘明；是依其證言，尚無從據以認
      定被告庚○○有公訴人所指販賣第二級毒品之犯行。
    5.證人A1於檢察事務官、檢察官訊問、原法院審理時就被告
      庚○○販賣第二級毒品安非他命之情事，雖迭次為證述。
      然該證人之供證中，就何時知悉被告丙○○等人販賣乙節
      ，前後證述不一；就指述被告丙○○與庚○○販賣安非他
      命予蔡啟通時，究竟丙○○是否在旁收錢乙節，所述情節
      前後不一；就常出入被告丙○○及庚○○住處之時間，核
      與上揭被告遭執行拘束之期間尚有不符，詳見前述，其證
      言已見有重大瑕疵。且該證人於偵查及原法本院審理時所
      述，大抵係就犯罪事實為概括籠統之陳述，就被告庚○○
      因販賣而交付安非他命之確切行為時間、數量，則多未能
      為明確之指述，復證稱其無法分辨安非他命與海洛因。又
      警方為掌握進一步之證據資料，而於93年5月26日聲請搜
      索票前往A1指稱被告丙○○等人販賣第二級毒品安非他命
      之主要根據地臺北縣汐止市○○○路199號3樓之1執行搜
      索，然並未發現有安非他命分裝袋甚至磅秤等物（見偵字
      第5926號卷一第24至26頁），嗣警方又於93年5月28日20
      時許拘提庚○○執行附帶搜索，亦僅查獲少量第二級毒品
      安非他命（見偵字第5926號卷(一)第47頁至50頁）；則庚○○是否如證人A1所述有參與販賣第二級毒品犯行且負責運
      送交付，自非無疑。揆諸首揭說明，自不得以證人A1此部
      分有重大瑕疵之供述，執為被告庚○○涉有販賣第二級毒
      品安非他命犯行論罪科刑之依據。
    6.證人蔡啟通於93年3月16日檢察官偵查中具結證稱：93年2
      月26日遭警方查獲一包安非他命是向別人買的，伊在警詢
      時第一次說是向阿龍買的，第二次警詢時有說是向被告丙○○及庚○○買的，但之所以會這樣說是警方要伊配合，
      伊就自己編云云（見他字第645號卷第106至108頁）；已
      否認有向被告庚○○購買安非他命。嗣於原法院審理時復
      具結證稱：在警察局回答有4次向被告丙○○、庚○○購
      買安非他命是警察要伊這樣講的等語（見原審卷(二)第105
      頁）；亦否認向被告丙○○或庚○○購買安非他命；該等
      供述均不足以之為被告庚○○不利之認定。再查，公訴人
      雖援引證人蔡啟通於警詢時之證述為證據方法，用以資為
      被告庚○○被訴販賣第二級毒品犯行之證據；惟觀諸證人
      蔡啟通於警詢時雖證稱：伊安非他命是向被告庚○○及丙○○親自購買的，時間如第一次筆錄所載（即92年11月底
      、92年12月底、93年1月底、93年2月初），地點都是約在
      馬路或商店前，伊記得第一、四次是直接向庚○○買的云
      云（見他字第645號卷第53頁）；然進一步比對前案資料
      ，被告庚○○曾因施用毒品案件，於92年9月18日入監執
      行強制戒治，至93年1月9日始行出監，此有本院被告前案
      紀錄表在卷可查（見原審卷(一)第85頁）；則證人蔡啟通警
      詢所指92年11月底第一次係親自向被告庚○○購買之時，
      被告庚○○仍在監執行強制戒治，自毋庸置疑；基此得徵
      證人蔡啟通警詢中之證述已有不實。此外，又查無其他補
      強證據以為佐證，並無特別可信為真實之情況，尚不得以
      其警詢時所為之單一供述，遽認被告庚○○有此部分販賣
      第二級毒品之犯行。
    7.公訴人雖另援引監聽譯文為據（譯文內容詳見他字第645
      號卷第131至144頁、第213頁、第239至243頁，偵字第592
      6號卷(一)第159至183頁，偵字第5926號卷(三)第15至173頁、
      偵字第5077號卷(一)第96至127頁）。然查：
      (1)前揭監聽譯文最早之日期為92年8月29日（監聽之對象
        為陳彥志，電話為0000000000號，見偵第5926號卷(三)第
        142頁），最後之日期則為93年5月6日（見偵字第5077
        號卷(一)第127頁）。依此監聽之期間觀之，尚無從據以
        證明92年8月29日至93年5月6日間以外之犯罪事實。
      (2)觀諸臺北市政府警察局就0000000000、0000000000、00
        00000000、0000000000、0000000000、0000000000號行
        動電話於93年3月16日起至同年5月5日止執行通訊監察
        之監聽譯文（見他字第645號卷第131至144頁），其內
        容僅大致可知被告丙○○或庚○○與人談論物品之價格
        、數量或品質，疑似有某種交易存在；然有關疑似被告
        庚○○之談話內容就交易物品多以「東西」稱呼（見他
        字第645號卷第138頁中、第141頁上、第144頁），其內
        容多隱諱不明，尚無法證實所稱「東西」係指第二級毒
        品安非他命。至於，通話內容出現「波哥」者，有「A
        ：波哥，我去那裡找你。B：你在那裡？A：我要下交流
        道了。B：你去另外那邊，你上次去的地點啦。A：好。
        」云云（見他第645號卷第139頁），細繹其內容，無從
        認定是毒品安非他命之交易；另有「A：我阿波。B：哦
        。A有啦。B：馬上過去。A：好。」等語（見他645號卷
        第142頁），亦無從認定係毒品安非他命交易，更無證
        據資料足以佐證該次交易確係存在，自難據以為被告庚○○不利之認定。
      (3)警方於93年5月26日之搜索並無所獲，於同年月28日拘
        提庚○○執行附帶搜索，則僅搜獲少量安非他命，且無
        監聽譯文內容可資佐證查獲之安非他命係用於販賣；尚
        無從執以認定被告庚○○有訴販賣第二級毒品安非他命
        犯行。
    8.此外，復查無其他證據足認被告庚○○有公訴人所指於87
      年間起至93年7月止販賣第二級毒品安非他命之犯行，被
      告庚○○被訴販賣第二級毒品部分，其犯罪尚屬不能證明
      。
  (四)被告乙○○被訴販賣第二級毒品安非他命部分：
    1.被告乙○○雖曾於93年3月29日2時51分許以0000000000號
      行動電話，撥打被告丙○○之0000000000號行動電話，對
      話內容為：「乙○○（A）：姐仔，刀疤那裡如果有的話
      ，有沒有要進？被告丙○○（B）：多少？A：說63萬。B
      ：1粒63萬喔！A：要先東西嗎？B：對，要先去他那邊嗎
      ？A：還沒和他約，你說好之後，再和他約。B：好」云云
      ，固有通訊監察譯文在卷可證（見偵字第5926號卷(一)第17
      3頁）；且就此項通聯，被告乙○○於93年6月3日檢察官
      偵訊時供稱：因為刀疤叫伊跟丙○○講說那邊有安非他命
      要賣等語（見他字第645號卷第258頁），堪認定被告乙○○確有在電話中轉達刀疤欲賣安非他命予被告丙○○之事
      。惟觀諸其中「A：還沒和他約，你說好之後，再和他約
      。B：好」乙節，得徵該項交易尚僅於聯繫階段；而本案
      警方監聽至此，既無其他積極之偵查作為，藉以搜獲其他
      證據，自無從確知其後有無達成買賣之合意？是否著手於
      販入安非他命而取貨之行為？尚不得據此僅止於聯繫之通
      話內容，逕認被告乙○○已著手販入安非他命之犯行。
    2.次查，證人A1所述自92年底至93年7月經常進出丙○○住
      處，與被告丙○○自93年5月28日為警查獲入監至同年9月
      出監之客觀事實不符，詳見前述，其證言已有重大瑕疵。
      且證人A1於94年9月27日檢察事務官訊問時證稱：伊所指
      之犯罪集團，以被告丙○○為首腦，乙○○負責圍事，他
      有無涉及販賣伊不知道云云（見證保字第2號卷第7頁）；
      於94年11月9日檢察官訊問時具結證稱：被告丙○○身邊
      的人都是她的下線，乙○○有幫她處理事情，也是她的下
      線等語（見證保字第2號卷第14頁反面）；又於94年11月
      14日檢察官訊問時具結證稱：乙○○他在松山，那裡有些
      下線向乙○○拿毒品云云（見證保字第2號卷第27頁）；
      嗣於原法院審理時具結證稱：伊不記得松山的下線向乙○○拿毒品的事，伊沒有看到下線向被告乙○○，也沒看到
      被告乙○○向被告丙○○拿毒品等語（見原審卷(三)第114
      至115頁）。觀諸其於檢察官事務官、檢察官及原法院審
      理時之供證，大抵係就犯罪事實為概括籠統之陳述，就被
      告乙○○販賣而交付安非他命之確切行為時間、數量，均
      未能為明確之指述。何況其最初證稱：不知道乙○○是否
      涉及販賣云云；其後證稱：乙○○是被告丙○○之下線，
      有些下線向乙○○拿毒品等語；嗣又改稱：已不記得云云
      ；其先後證詞顯然不一，自屬有重大之瑕疵，而不得採為
      認定被告乙○○被訴販賣第二級毒品犯罪事實之論據。
    3.此外，復查無其他積極證據足認被告乙○○有公訴人所指
      於87年間起至93年7月止販賣第二級毒品安非他命之犯行
      ，被告乙○○被訴販賣第二級毒品部分，其犯罪尚屬不能
      證明。
  (五)被告甲○○被訴販賣第二級毒品安非他命部分：
    1.證人A1於94年9月27日檢察事務官偵訊時證稱：被告甲○○，就是被告丙○○的小兒子，也是被告丙○○的毒品下
      線云云（見證保字第2號卷第7頁）；於94年11月9日檢察
      官偵訊時具結證稱：被告丙○○身邊的人都是她的下線，
      她兒子甲○○也有等語（見證保字第2號卷第15頁）；於
      94年11月14日檢察官偵訊時具結證稱：被告甲○○幫他媽
      媽丙○○送貨給人家，伊知道他送安非他命，他也是下線
      ，因為他也賣給自己的管道，也幫她媽媽送毒品云云（見
      證保字第2號卷第24頁）；另於原法院審理時具結後先證
      稱：伊不認識在庭的被告甲○○等語（見原審卷(三)第75頁
      ）；嗣又證稱：在庭的被告甲○○是不是秀秀的小孩子，
      伊知道，被告甲○○是否有跟秀秀拿過毒品伊不太有印象
      云云（見同頁筆錄）；繼又改稱：甲○○是跟秀秀拿安非
      他命，但是數量、價格伊不記得，伊有看過被告甲○○幫
      被告丙○○送毒品，但沒有看過被告甲○○販賣毒品等語
      （見原審卷(三)第77頁、第91頁）。證人A1雖就被告甲○○
      販賣第二級毒品之行為雖迭次證述，然於原法院審理時就
      被告甲○○部分之證述，內容多次修正，其陳述是否確屬
      真實，已容懷疑。再觀諸其於偵、審時之供證，大抵係籠
      統泛稱：「甲○○也是被告丙○○的毒品下線」、「甲○○也有」、「甲○○幫他媽媽丙○○送貨給人家」等語，
      就被告甲○○販賣而交付安非他命之確切行為時間、數量
      ，均未能為明確之指述。何況其最初於偵訊時指證：被告
      也將毒品賣給自己的管道云云；其後又於原法院審理時明
      確證稱：伊沒有看過被告甲○○販賣毒品等語；前後所述
      嚴重不符，更難遽予採信。
    2.警方對於被告丙○○使用之行動電話執行通訊監察之結果
      ，雖曾於93年3月17日22時16分許監聽得以下通話內容：
      「A ：喂，媽，你怎麼不出聲？B：幹嘛？A：小豪找你。
      B：你跟他說現在沒東西」云云（見偵第5077號卷第104頁
      ）。另對於0000000000號行動電話執行通訊監察：(1)於93
      年4月17日18時54分監聽得到以下通話內容：A：喂，阿豪
      。B：喔！A：你今天有上班啊？B：有啊，你電話又換了
      喔！A：我借別人的啦，我在家啦。B：昨天5件都在我這
      裡。A：你還沒有出去喔。B：有啊，剩一件。B：喔（見
      偵字第5077號卷(一)第120頁）。(2)於93年4月17日18時58分
      許監聽得以下監聽內容：A：喂，宏明哥哥，你找我啊。B
      ：對睡起來了啊！A：對啊。B：你現在有嗎？A：有。B：
      你再拿一個過來啦。A：好。B：我怕我同事會跟你拿較高
      的價錢。A：為什麼等語（見偵字第5077號卷(一)第120頁）
      。細觀前揭通話內容，被告丙○○之子似亦從事某種物品
      之交易，且通話中小心謹慎，刻意不說交易標的之名稱，
      雖可懷疑係毒品交易；然究竟係交易何種毒品，終係隱諱
      難明，且又查無具體之交易對象、數量可資佐證；尚難執
      此監聽譯文即遽認被告甲○○有公訴人意旨所指之第二級
      毒品安非他命犯行。
    3.此外，復查無其他證據足認被告甲○○有公訴意旨所指於
      87年間起至93年7月止販賣第二級毒品安非他命之犯行，
      被告甲○○被訴販賣第二級毒品部分，其犯罪尚屬不能證
      明。
  (六)被告辛○○被訴販賣第二級毒品安非他命部分：
    1.證人即共同被告戊○○於93年6月14日檢察官偵訊時所為
      供述，並無隻字提及被告辛○○（見他字第645號卷第282
      至285頁），要難據以認定被告辛○○有公訴人所指販賣
      第二級毒品安非他命之犯行。
    2.證人即共同被告戊○○於93年6月4日警詢時雖曾供稱：92
      年底93年初曾在丙○○汐止樟樹二路124號5樓親眼目賭丙○○向辛○○購買安非他命毒品云云（見他字第645號卷
      第267頁）；然嗣後於原法院審理時具結證稱：（檢察官
      問：你曾經在警詢中回答說「在92年底93年初曾在丙○○
      汐止樟樹二路124號5樓親眼目賭丙○○向辛○○購買安非
      他命毒品」，經過情形如何？）沒有這個事實；那個時候
      是警察要伊這樣說的，伊當時藥癮發作，而且什麼人伊根
      本不認識等語；其前揭司法警察官詢問時所為陳述顯與審
      判中之證述，並不一致。而證人即共同被告戊○○前揭警
      詢之陳述，又查無其他補強證據佐證，以擔保其供述之真
      實性，而無特別可信之情況；揆諸首揭說明，自不得以此
      前後不一之供述，執為被告辛○○論罪科刑之依據。
    3.證人A1就被告辛○○部分，雖曾為下列證述：(1)於94年9
      月27日檢察事務官訊問時證稱：被告丙○○的上線是一個
      姓蘇的，因為他拿一公斤的安非他命賣給丙○○，那時他
      開一台歐寶白色的車，車號為L5-8896號；... 他應該是
      蘇錦河；... 93年2月10日零時許，在臺北縣汐止市○○○路124號5樓，蘇錦河開著他的白色車子來；... 伊下去
      幫他開門，他當時將一整包安非他命藏在那棟大樓騎樓下
      的一台廢棄機車的裡，伊帶他上樓後，現場交易時只有蘇
      錦河、秀秀還有伊在場，被告丙○○表示現金不夠，蘇錦
      河說沒關係，所以丙○○就給了蘇4包現鈔，每包10萬元
      ，共計40萬元，尾款18萬元部分，被告丙○○當天天亮就
      通知蘇錦河來拿錢；... 伊知道他們配合很久了；... 有
      時范也沒有說要買安非他命，蘇錦河有安非他命就直接送
      到臺北縣汐止市○○○路199號3樓之1或被告丙○○的戶
      籍地云云（見證保字第2號卷第7至8頁）。(2)於94年11月9
      日檢察官訊問時具結證稱：蘇錦河（嗣改名為辛○○）是
      被告丙○○的下線等語（見證保字第2號卷第15頁）。再
      於94年11月10日檢察官訊問證稱：蘇錦河與被告丙○○交
      易毒品，都是蘇錦河拿到秀秀家裡，當場交付錢、貨，有
      時候會隔2天再付錢，東西先給她；... 伊在檢察事務官
      前所說的那次交易，是蘇錦河打電話來，說他在樓下叫伊
      下去幫他開門，他上來之後，被告丙○○並沒有給錢，過
      二天再給，結果她隔天就給錢了；... 付了3、40幾萬元
      ；... 她給錢時，伊沒有在場，但丙○○打電話叫蘇錦河
      過來拿錢時，伊在場聽到（後改稱檢察事務官前所說的才
      正確，改稱之理由：剛剛旁邊有人，所以剛剛才說當天沒
      給錢）；... 伊看到蘇錦河開白色車子來，然後從另一部
      機車置物箱拿一包東西上樓之後，伊才知道是毒品云云（
      見證保字第2號卷第20頁）。(3)於94年11月14日檢察官訊
      問時具結證稱：當天伊在丙○○家，蘇錦河打電話說他在
      樓下，伊就下去幫他開門，伊下去時，看他把車停好，二
      人走進樓梯口時，他說等一下，他走到一部沒有人騎的很
      爛的機車，從置物箱內拿一包報紙包的東西，伊問他是什
      麼，他說是安仔（台語），伊才知道是毒品，上去之後，
      他將毒品交給丙○○，丙○○先給他四疊各10萬元的現金
      ，秀秀說錢不夠，蘇錦河說沒關係；... 這事情發生在當
      天晚上好像9點、10點云云（見證保2號卷第24頁）。(4)於
      原法院審理時具結後或證稱：伊有聽被告丙○○講過蘇錦
      河，但是沒有看過等語（見原審卷(三)第66頁）；或證稱：
      伊當初看到的人就是在庭的辛○○；... 他來的時候從1
      台機車拿出一包用報紙包的交給丙○○；... 伊親眼過看
      到蘇錦河賣毒品給秀秀的是一次，其他的伊是聽被告丙○○說的；... 伊知道報紙裡面包的是安非他命，因為丙○○打開來看，說那是安非他命，伊才知道是安非他命云云
      （見原審卷(三)第66至68頁、第70頁、第82頁、110頁）。
      然查，細譯證人A1前揭證述，其證述多所瑕疵如下：
      (1)其於94年9月27日檢察事務官偵訊時證稱：被告丙○○
        表示現金不夠，蘇錦河說沒關係，所以丙○○就給了蘇
        4包現鈔，每包10萬元，共計40萬元，尾款18萬元部分
        ，被告丙○○當天天亮就給云云。然於94年11月10日檢
        察官訊問時則證稱：被告丙○○並沒有給錢，過二天再
        給，結果她隔天就給錢了；... 付了3、40幾萬元云云
        。2次證述語句均屬肯定，情節卻迥然相異。證人A1於
        94年11月10日經檢察官質之為何前後所述不一，雖經其
        解釋稱：剛剛旁邊有人，所以剛剛才說當天沒給錢云云
        ；然無論被告丙○○錢是當天給，或是事後給，實則對
        於證人A1指控辛○○販賣第二級毒品安非他命之行為，
        並無影響；故其解釋之理由，並不符合事理，尚難遽予
        採信。
      (2)證人A1於94年11月14日檢察官訊問時指稱：蘇錦河（即
        被告辛○○）從置物箱內拿一包報紙包的東西，伊問他
        是什麼，他說是安仔（台語），伊才知道是毒品云云。
        然於本院審理時證稱：因為丙○○打開來看，說那是安
        非他命，伊才知道是安非他命云云。前後就如何知悉被
        告辛○○與被告丙○○交易之物為安非他命乙節，證述
        經核亦屬不一。
      (3)證人A1於94年9月27日訊問時，就交易時間證稱：係在
        凌晨0時許云云；然於94年11月14日訊問時則證稱：係
        在晚上9、10點等語；兩者時間亦有差距。
      (4)證人A1於偵訊時雖又證稱：被告丙○○與辛○○尚有其
        他交易；... 他們配合很久了；... 有時范也沒有說要
        買安非他命，蘇錦河（即辛○○）有安非他命就直接送
        到臺北縣汐止市○○○路199號3樓之1或被告丙○○的
        戶籍地云云。然於原法院審理時又證稱：伊只看過一次
        ，其餘是聽被告丙○○講的等語。得見證人A1證述多係
        傳聞自他人，揆諸前揭最高法院判例意旨，尚難認有證
        據能力。
      (5)證人A1之供述，本身已有重大瑕疵，又查無其他補強證
        據佐證，以擔保其供述之真實性，揆諸首揭說明，自不
        得以此重大瑕疵之供述，執為被告論罪科刑之依據。
    4.綜上所述，本件依公訴人所舉之上開證據資料，尚未能使
      一般人均確信被告辛○○有意圖營利，於93年2月10日與
      被告丙○○為第二級毒品安非他命交易之犯行，且達無所
      懷疑之程度。
    5.此外，復查無其他證據足認被告辛○○有公訴人所指於87
      年間起至93年7月止販賣第二級毒品安非他命之犯行；被
      告辛○○被訴販賣第二級毒品部分，其犯罪尚屬不能證明
      。
五、此外，復查無其他積極事證足以證明被告丙○○、庚○○、
    戊○○、丁○○、己○○、甲○○有公訴意旨所指之此部分
    毒品危害防制條例第4條第1項販賣第一級毒品犯行，被告庚○○、乙○○、甲○○、辛○○有公訴意旨所指之此部分毒
    品危害防制條例第4條第2項販賣第二級毒品犯行，被告丙○○、庚○○、戊○○、丁○○、己○○、甲○○、乙○○、
    辛○○被訴此部分販賣第一級、第二級毒品之犯罪尚屬不能
    證明；原審就此部分均為被告等無罪之諭知，核無不合。公
    訴人之上訴，並未提出新事証，仍執前開證人之指述等，認
    被告等人此部分應成立販賣第一級、第二級毒品等罪名，據
    以指摘原判決此部分不當，為無理由，其上訴應予駁回。
六、被告乙○○經合法傳喚，無正當理由不到庭，爰不待其陳述
    逕行判決。
七、據上論結，應依刑事訴訟法第368條、第371條，判決如主文
    。
本案經檢察官田炳麟到庭執行職務。
中    華    民    國    97    年    12    月    18    日
                  刑事第十庭    審判長法  官 楊炳禎
                                      法  官 朱光仁
                                      法  官 陳博志
以上正本證明與原本無異。
如不服本判決，應於收受送達後10日內向本院提出上訴書狀，其
未敘述上訴之理由者並得於提起上訴後10日內向本院補提理由書
（均須按他造當事人之人數附繕本）「切勿逕送上級法院」。
                                      書記官 陳嘉文
中    華    民    國    97    年    12    月    19    日
(一)被告丙○○部分：
  1、人之供述
 ┌──┬───────────────────────┐
 │編號│ 證    據    名   稱                          │
 ├──┼───────────────────────┤
 │ 一 │被告庚○○93年5 月29日警詢中之供述            │
 ├──┼───────────────────────┤
 │ 二 │被告戊○○93年6 月4 日警詢及93年6 月14日偵訊中│
 │    │之供述                                        │
 ├──┼───────────────────────┤
 │ 三 │被告王成榮93年6 月2 日偵查中之供述            │
 ├──┼───────────────────────┤
 │ 四 │被告乙○○93年6 月3 日偵訊中之供述            │
 ├──┼───────────────────────┤
 │ 五 │被告己○○93年5 月31日、6 月1 日警詢中之供述  │
 │    │及93年6 月1 日偵查中之供述                    │
 ├──┼───────────────────────┤
 │ 七 │證人A1於93年2 月2 日、2 月10日警詢及94年9 月27│
 │    │日、11月9 、10、14日偵訊中之證述              │
 ├──┼───────────────────────┤
 │ 八 │證人蔡啟通93年2 月26日警詢及93年3 月16日偵查中│
 │    │之供述                                        │
 ├──┼───────────────────────┤
 │ 九 │證人陳彥志93年3 月6 日警詢、93年3 月6 日、12月│
 │    │22日偵訊以及93年7 月20日、9 月7 日、11月16日、│
 │    │23日審判中之供述                              │
 └──┴───────────────────────┘
  2、物證及書證
 ┌──┬───────────────────────┐
 │編號│證據名稱                                      │
 ├──┼───────────────────────┤
 │ 一 │臺北市政府警察局執行通訊監察譯文表、0000000000│
 │    │號手機通聯記錄                                │
 ├──┼───────────────────────┤
 │ 二 │臺北市政府警察局內湖分局東湖派出所通訊監察譯文│
 │    │表                                            │
 ├──┼───────────────────────┤
 │ 三 │臺灣士林地方法院檢察署檢察官92年度偵字7238號、│
 │    │93年度偵字2488、4387號號、93年度毒偵字279 、  │
 │    │574 號起訴書                                  │
 ├──┼───────────────────────┤
 │ 四 │扣案之SIM 卡31張、手機5支 。                  │
 ├──┼───────────────────────┤
 │ 五 │扣案之毒品安非他命1 包、現金50萬以及銀行存摺3 │
 │    │本                                            │
 └──┴───────────────────────┘
(二)被告庚○○部分：
 ┌──┬───────────────────────┐
 │編號│證據名稱                                      │
 ├──┼───────────────────────┤
 │ 一 │被告戊○○93年6 月4 日警詢及93年6 月14日偵訊中│
 │    │之供述                                        │
 ├──┼───────────────────────┤
 │ 二 │被告己○○93年5 月31日、6 月1 日警詢中之供述及│
 │    │93年6 月1 日偵查中之供述                      │
 ├──┼───────────────────────┤
 │ 三 │被告王成榮93年6 月2 日偵查中之供述            │
 ├──┼───────────────────────┤
 │ 四 │證人A1於93年2 月2 日、2 月10日警詢及94年9 月27│
 │    │日、11月9 、10、14日偵訊中之證述              │
 ├──┼───────────────────────┤
 │ 五 │證人蔡啟通93年2 月16日警詢及93年3 月16日偵查中│
 │    │之供述                                        │
 ├──┼───────────────────────┤
 │ 六 │臺北市政府警察局執行通訊監察93年3 月19日、3 月│
 │    │29日、5 月5 日譯文表                          │
 └──┴───────────────────────┘
(三)被告戊○○、丁○○部分：
 ┌──┬───────────────────────┐
 │編號│證據名稱                                      │
 ├──┼───────────────────────┤
 │ 一 │被告戊○○93年6 月4 日警詢及93年6 月14日偵訊中│
 │    │之供述                                        │
 ├──┼───────────────────────┤
 │ 二 │被告蔡欣曄93年4 月22日警詢中之供述            │
 ├──┼───────────────────────┤
 │ 三 │被告己○○93年5 月31日、6 月1 日警詢中之供述及│
 │    │93年6 月1 日偵查中之供述                      │
 ├──┼───────────────────────┤
 │ 四 │證人A1於93年2 月2 日、2 月10日警詢及94年9 月27│
 │    │日、11月9 、10、14日偵訊中之證述              │
 ├──┼───────────────────────┤
 │ 五 │臺北市政府警察局執行通訊監察93年3 月31日、5 月│
 │    │5 日譯文表                                    │
 ├──┼───────────────────────┤
 │ 六 │臺北市政府警察局內湖分局東湖派出所通訊監察92年│
 │    │10月26日譯文表                                │
 └──┴───────────────────────┘
(四)被告乙○○部分：
 ┌──┬───────────────────────┐
 │編號│證據名稱                                      │
 ├──┼───────────────────────┤
 │ 一 │被告乙○○93年6 月3 日偵訊中之供述            │
 ├──┼───────────────────────┤
 │ 二 │證人A1於93年2 月2 日、2 月10日警詢及94年9 月27│
 │    │日、11月9 、10、14日偵訊中之證述              │
 ├──┼───────────────────────┤
 │ 三 │臺北市政府警察局執行通訊監察93年3 月28日、3 月│
 │    │29日譯文表                                    │
 └──┴───────────────────────┘
(五)被告己○○部分：
 ┌──┬───────────────────────┐
 │編號│證據名稱                                      │
 ├──┼───────────────────────┤
 │ 一 │被告戊○○93年6 月4 日警詢及93年6 月14日偵訊中│
 │    │之供述                                        │
 ├──┼───────────────────────┤
 │ 二 │證人A1於93年2 月2 日、2 月10日警詢及94年9 月27│
 │    │日、11月9 、10、14日偵訊中之證述              │
 └──┴───────────────────────┘
(六)被告甲○○部分：
 ┌──┬───────────────────────┐
 │編號│證據名稱                                      │
 ├──┼───────────────────────┤
 │ 一 │證人A1於93年2 月2 日、2 月10日警詢及94年9 月27│
 │    │日、11月9 、10、14日偵訊中之證述              │
 ├──┼───────────────────────┤
 │ 二 │臺北市政府警察局執行通訊監察93年4 月18日譯文表│
 └──┴───────────────────────┘
(七)被告辛○○部分：
 ┌──┬───────────────────────┐
 │編號│證據名稱                                      │
 ├──┼───────────────────────┤
 │ 一 │被告戊○○93年6 月4 日警詢及93年6 月14日偵訊中│
 │    │之供述                                        │
 ├──┼───────────────────────┤
 │ 二 │證人A1於93年2 月2 日、2 月10日警詢及94年9 月27│
 │    │日、11月9 、10、14日偵訊中之證述              │
 └──┴───────────────────────┘


司法院資訊處製作；財團法人民間司法改革基金會備份。
